【裁判字號】    97,台聲,340
【裁判日期】    970424
【裁判案由】    給付違約金
【裁判全文】
最高法院民事裁定              九十七年度台聲字第三四○號
聲  請  人  慶奉企業有限公司
法定代理人  甲○○
訴訟代理人  羅明通律師
            王子文律師
上列聲請人因與國立台灣師範大學間請求給付違約金事件，對於
中華民國九十六年十二月十三日本院裁定（九十六年度台上字第
二七八○號），聲請再審，本院裁定如下：
    主  文
聲請駁回。
聲請訴訟費用由聲請人負擔。
    理  由
本件聲請人對於本院九十六年度台上字第二七八○號確定裁定（
下稱原確定裁定），以有民事訴訟法第四百九十六條第一項第一
款、第十三款規定之再審事由，聲請再審，略以：伊於前訴訟程
序不服台灣高等法院九十四年度上字第九三六號判決（下稱原判
決）提起第三審上訴，於上訴理由狀中已具體提出上訴理由，竟
泛稱未具體提出上訴理由而為駁回上訴之裁定，完全未審酌卷內
已載明具體上訴理由，顯有民事訴訟法第四百九十六條第一項第
一款適用法規顯有錯誤之再審事由；且原確定裁定未予審酌，即
率予裁定駁回上訴，亦有同條項第十三款之再審事由云云，為其
論據。
惟按民事訴訟法第四百九十六條第一項第一款所謂適用法規顯有
錯誤，係指確定裁判所適用之法規，顯然不合於法律規定，或與
司法院現有效及大法官會議之解釋或本院現尚有效之判例，顯然
違反者而言。至認定事實錯誤，取捨證據失當或判決不備理由，
則不在該條款適用之列。又上訴第三審法院，非以原判決違背法
令為理由，不得為之。提起上訴，上訴狀內應記載上訴理由，表
明原判決所違背之法令及其具體內容，暨依訴訟資料合於該違背
法令之具體事實，其依民事訴訟法第四百六十九條之一規定提起
上訴者，並應具體敘述為從事法之續造、確保裁判之一致性或其
他所涉及之法律見解具有原則上重要性之理由。同法第四百六十
七條、第四百七十條第二項定有明文。聲請人對前訴訟程序第二
審判決提起第三審上訴，無非以原判決漏未審酌相對人之履行輔
助人審查圖說長達七十二日，且聲請人聲請以同等品代替，相對
人延誤審查時程，非可歸責於聲請人；又系爭契約未明確標示攀
岩牆施作位置，就該爭議之處理過程不應計入履約期間等語，是
聲請人上訴理由雖以原判決理由不備為由，實係就原判決取捨證
據、認定事實及解釋契約之職權行使，指摘其為不當，而非表明
該部分所違背法令之具體內容，暨依訴訟資料合於該違背法令之
具體事實，亦未具體敘述為從事法之續造、確保裁判一致性或其
他所涉及之法律見解具有原則上重要性之理由。原確定裁定以其
上訴不合法，駁回其上訴，經核並無適用法規顯有錯誤之情事。
其次，民事訴訟法第四百九十六條第一項第十三款所謂發見未經
斟酌之證物者，係指該項證物在前訴訟程序即已存在，而當事人
不知其存在或不能予以利用，現始發現或得使用者而言，並以如
經斟酌可受較有利益之裁判者為限。本件聲請人於前訴訟程序第
三審上訴所提出之民事聲明上訴狀、民事上訴補充理由(一)狀，僅
係聲請人陳述其不服，前訴訟程序第二審判決所為之意思表示，
其所表明之上訴理由，是否合於原判決違背法令之具體內容，暨
依訴訟資料合於該違背法令之具體事實之第三審上訴法定要件，
正係原確定裁定審核之對象，即非所謂未經斟酌之證物。從而，
聲請人主張原確定裁定有民事訴訟法第四百九十六條第一項第一
款、第十三款所定之再審事由，對之聲請再審，非有理由。
據上論結，本件聲請為無理由。依民事訴訟法第九十五條、第七
十八條，裁定如主文。
中    華    民    國  九十七  年    四    月  二十四  日
                      最高法院民事第七庭
                          審判長法官  劉  福  來
                                法官  陳  國  禎
                                法官  陳  重  瑜
                                法官  吳  謀  焰
                                法官  許  正  順
      本件正本證明與原本無異
                                      書  記  官
中    華    民    國  九十七  年    五    月   十五   日
                                                    ｍ


司法院資訊處製作；財團法人民間司法改革基金會備份。
